臺灣士林地方法院刑事判決　　　　　　 100年度簡上字第77號
上　訴　人　臺灣士林地方法院檢察署檢察官
被　　　告　陳軍豪
上列上訴人因被告詐欺案件，不服本院刑事庭中華民國100 年2
月25日100 年度審簡字第128 號號第一審刑事簡易判決（起訴案
號：99年度偵緝字第1091號），提起上訴，本院管轄之第二審合
議庭判決如下：
    主  文
上訴駁回。
    理  由
一、本案經本院審理結果，認原審以被告陳軍豪基於幫助之意思
    參與真實姓名年籍不詳之人犯刑法第339 條第1 項詐欺取財
    行為，依同法第30條第1 項前段規定，論以幫助詐欺取財罪
    ，判處拘役50日，如易科罰金，以新臺幣（下同）1,000 元
    折算1 日，併諭知緩刑2 年，且應於如原判決附表所示期限
    給付如附表所示被害人如附表所示之金額，其認事用法及量
    刑均無違誤，應予維持，爰逕引用原判決及檢察官聲請簡易
    判決處刑書所記載之事實、證據、理由及應適用之法條（如
    附件）。
二、檢察官上訴意旨略謂：原審恐未審酌被告目前尚無分文賠償
    告訴人，亦未曾傳訊告訴人到庭表達是否接受分期賠償之金
    額與條件，即量處拘役50日，並為附分期給付之緩刑宣告，
    該量刑顯難收懲儆之效，請撤銷原判決，改判處有期徒刑4
    月云云。
三、本院查：
  (一)按刑罰之量定，乃屬法院自由裁量之職權，倘於法定刑度之
    內，斟酌刑法第57條所定情形，予以擇定，客觀上又無顯然
    濫權之情形，即不得任意指摘其違法、失當。又緩刑為法院
    刑罰權之運用，旨在獎勵自新，祇須合於刑法第74條所定之
    條件，法院本有自由裁量之職權，並不完全以刑事被告已否
    與告訴人或其家屬成立和解賠償損失為其法定要件（最高法
    院72年臺上字第3647號判例、77年度臺上字第5672號判決參
    照）；再宣告緩刑時，是否附加刑法第74條第2 項所列條件
    ，乃實體法上賦予法院得斟酌情形，依職權裁量之事項（最
    高法院97年度臺上字第3531號判決參照），固得徵詢告訴人
    之意見，但並不以之為必要之合法要件，是宜否諭知緩刑及
    所附緩刑負擔條件，倘未逾越法律規定，且無濫用權限之情
    形，亦無許當事人憑己主觀意見任意指摘，資為合法上訴理
    由。
  (二)本件原審係斟酌被告前未曾因故意犯罪受有期徒刑以上刑之
    宣告，素行尚佳，因急於貸款，一時失察，交付專屬個人理
    財使用之帳戶、提款卡及密碼等物予不詳詐騙集團輾轉不法
    使用，使犯罪偵查困難，自屬非是，惟其於原審坦承犯行，
    並當庭承諾願依原審諭知之條件分4 期賠償告訴人部分損失
    ，態度尚佳，及其犯罪所生之損害、其品性、智識程度及生
    活狀況等一切情狀，就被告所犯幫助詐欺取財罪，量處拘役
    50日，經核既在法定刑度之內，客觀上並無顯然失輕、失重
    而違背罪刑相當原則之濫權情形；原審併審諸上情，認被告
    經此刑事偵審程序，教訓已深，當已知所警惕，要無再犯之
    虞，所宣告之刑以暫不執行為適當，而宣告緩刑2 年，用啟
    自新，且諭知被告應分4 期支付告訴人共計20,000元之財產
    上損害賠償，經核亦未逾越法律規定，並無顯然濫權情形，
    已難認原審量刑、宣告緩刑及諭知所附條件有何違法或不當
    。況檢察官於原審準備程序中同意改以簡易判決處刑後，就
    量刑部分並表示：如被告未賠償告訴人，求處有期徒刑4 月
    （見原審卷第14頁）等語，而被告確實已經依照原審諭知之
    緩刑負擔條件，分4 期支付被害人共計20,000元之財產上損
    害賠償而履行完畢，此有被告於本院準備程序及審理時提出
    之報值掛號信封影本、報值信函執據影本各4 紙，及中華郵
    政股份有限公司基隆七堵郵局、汐止樟樹灣郵局、汐止郵局
    傳真查詢國內各類掛號郵件查單各3 紙（見本院卷第23至28
    、34、38、40頁）在卷可稽，且告訴人經本院通知後（見本
    院卷第44-3頁），既未到庭亦未提出任何書狀，就原審量刑
    及宣告緩刑與所附條件提出任何異議，亦無檢察官上訴意旨
    所指之情形。綜上所述，本件上訴不能認為有理由，應予駁
    回。
據上論斷，應依刑事訴訟法第455 之1 第1 項、第3 項、第368
條、第373 條，判決如主文。
本案經檢察官李松德到庭執行職務。
中    華    民    國   100    年    7     月    29    日
                  刑事第二庭審判長法  官  王梅英
                                  法  官  蔡明宏
                                  法  官  李冠宜
以上正本證明與原本無異。
本件不得上訴。
                                  書記官  劉欣怡
中    華    民    國   100    年    8     月    1     日